【裁判字號】    98,聲,68
【裁判日期】    980227
【裁判案由】    通知受擔保利益人行使權利
【裁判全文】
臺灣新竹地方法院民事裁定                98年度聲字第68號
聲  請  人  渣打國際商業銀行股份有限公司
法定代理人  乙○○
相  對  人  和立聯合科技股份有限公司
                        七路3.
法定代理人  丙○○
相  對  人  甲○○
                        之3
上列當事人間因假扣押供擔保強制執行事件，聲請人聲請通知相
對人限期行使權利，本院裁定如下：
    主    文
相對人應於本裁定送達後二十一日內，就其因本院民國九十五年
度執全字第八三六號假扣押執行所受之損害，向聲請人行使權利
，並向本院提出為行使權利之證明。
聲請費用由相對人負擔。
    理    由
一、按訴訟終結後，法院得依供擔保人之聲請，通知受擔保利益
    人於一定期間內行使權利並向法院為行使權利之證明，民事
    訴訟法第104條第1項第3款後段定有明文。另所謂「訴訟終
    結」，固應從廣義解釋，包括撤銷假扣押或假處分裁定及執
    行程序終結在內。惟強制執行法第132條已於民國85年10月9
    日修正增列第3項規定債權人收受假扣押或假處分裁定後已
    逾30日者不得聲請執行。故假扣押或假處分之供擔保人，於
    法院撤銷假扣押或假處分之執行後，如該假扣押或假處分裁
    定已逾上開30日期間而不得聲請執行時，自不因供擔保人未
    聲請撤銷假扣押或假處分裁定，而影響其依民事訴訟法第
    106條準用同法第104條第1項規定行使定期催告及返還擔保
    物之權利，最高法院88年度臺抗字第682號裁判要旨可資參
    照。
二、本件聲請意旨略以：聲請人與相對人間清償借款事件，聲請
    人前遵本院95年度裁全字第1619號民事裁定，為擔保假扣押
    之實施，曾提供中央政府建設公債92年度甲類第4期債票，
    面額合計新臺幣18,000,000元為擔保金，並以本院95年度存
    字第1165號提存事件提存後，聲請本院以95年度執全字第
    836號假扣押執行在案。茲因聲請人具狀撤回上開假扣押之
    執行，是本案訴訟業已終結，爰依據民事訴訟法第104條第1
    項第3款後段之規定請求本院通知相對人於一定期限內行使
    權利並向本院為行使權利之證明等語。並提出行政院金融監
    督管理委員會函、本院95年度裁全字第1619號民事裁定、95
    年度存字第1165號提存書、民事執行處97年10月14日新院雲
    95執全武字第836號通知等件為證。
三、經查，聲請人主張上情，業據本院依職權調取本院95年度裁
    全字第1619號假扣押事件、95年度執全字第836號假扣押執
    行事件及95年度存字第1165號擔保提存事件卷宗核閱無訛。
    而聲請人既已撤回本院95年度執全字第836號假扣押執行事
    件之聲請，且依強制執行法第132條第3項規定，債權人收受
    假扣押或假處分裁定後已逾30日者，不得聲請執行。是聲請
    人已不得再以本院95年度裁全字第1619號假扣押裁定聲請強
    制執行，事實上本院95年度裁全字第1619號假扣押事件已然
    終結。從而，聲請人聲請通知相對人限期行使權利，核與首
    揭規定相符，自應予准許。
四、依民事訴訟法第95條、第78條，裁定如主文。
中    華    民    國    98    年    2    月     27    日
                  民事第二庭    法  官  楊明箴
以上正本係照原本做成。
如對本裁定抗告須於裁定送達後10日內向本院提出抗告狀。
中    華    民    國    98    年    2    月     27    日
                                書記官  龔紀亞


司法院資訊處製作；財團法人民間司法改革基金會備份。
